【裁判字號】    92,交簡上,29
【裁判日期】    921030
【裁判案由】    公共危險
【裁判全文】
臺灣基隆地方法院刑事判決                        九十二年度交簡上字第二九號
    上  訴  人
    即  被  告  甲○○
右列被告因公共危險案件，不服本院基隆簡易庭九十二年度基交簡字第二二０號，中
華民國九十二年七月二十二日第一審簡易判決（聲請案號：九十二年度偵字第一八三
一號）提起上訴，本院管轄之第二審合議庭判決如左：
    主  文
上訴駁回。
    事實及理由
一、本案經本院審理結果，認第一審判決以上訴人即被告甲○○所犯係觸犯刑法一百
    八十五條之三服用酒類不能安全駕駛動力交通工具而駕駛罪，判處被告拘役四十
    日，如易科罰金以參佰元折算壹日，其認事用法均無違誤，量刑亦屬適當，應予
    維持，並引用第一審判決書記載之事實、證據及理由。
二、上訴人即被告甲○○上訴意旨略以：伊於民國九十二年五月八日下午確有飲酒，
    但沒有騎車，是到機車旁拿紀念品，警察逕行認定伊有騎車，指摘原判決不當云
    云。經查：被告甲○○於九十二年五月八日下午六時許，因服用酒類不能安全駕
    駛所駕駛其車號ＬＳ五─六七七號重型機車之事實，業經證人即追緝並當場逮捕
    被告之員警蔡富國到院證稱：「當天晚上我和另一位員警駕駛巡邏車巡邏，經過
    仁三路、愛四路（廟口附近）往火車站方向行駛，該路段是單行道，我和同事兩
    人目視看到被告騎車從巡邏車副駕駛座旁經過，和巡邏車平行，當時光線很亮，
    我和同事看到被告臉色泛紅、眼神無神泛紅，就示意另一位員警下車取締，被告
    看見員警下車就掉頭逆向行駛，我同事因為體型較胖，所以我下車追被告，當時
    因有順向車輛，以致逆向行駛之被告速度減慢，我一路尾隨追被告，被告左轉進
    入一個巷內，我也追到巷內看見被告正在停車，從我追被告開始，被告都沒有離
    開我的視線」等語綦詳，參以證人與被告素昧平生，並無仇隙，衡情當無設詞攀
    誣、濫予舉發之理，其依法執行職務之際，對被告更無特殊好惡可言，既無任何
    證據足證警員有捏造事實、違法取締之情事，則執勤警員本其維護交通秩序、安
    全職責所為之舉發，自應受到合法、正確之推定。此外，並有被告之呼氣酒精濃
    度測試數據表及測試觀察紀錄表各一紙在卷可佐，是被告上開所辯，顯係圖卸之
    詞，要無可採。本件被告犯行明確，被告上訴意旨徒以其未騎車云云，指摘原判
    決不當，難認有理由，應予駁回。
據上論斷，應依刑事訴訟法第四百五十五條之一第一項、第三項、第三百六十八條、
第三百七十三條，判決如主文。
本案經檢察官張介欽到庭執行職務。
中      華      民      國    九十二    年      十      月     三十     日
                                    臺灣基隆地方法院刑事第三庭
                                        審判長法  官  林 火 炎
                                              法  官  齊    潔
                                              法  官  何 怡 穎
右正本證明與原本無異。
本件判決不得上訴。
                                              書記官  李 繼 業
中      華      民      國    九十二    年     十一     月       五     日


司法院資訊處製作；財團法人民間司法改革基金會備份。
